【裁判字號】    94,訴,107
【裁判日期】    950616
【裁判案由】    妨害自由等
【裁判全文】
臺灣花蓮地方法院刑事判決               94年度訴字第107號
公  訴  人  臺灣花蓮地方法院檢察署檢察官
被      告  子○○
            寅○○
            戊○○
            辛○○
上四人共同
選任辯護人  魏辰州律師
被      告  乙○○
            丙○
            丁○○
                      號3樓
            庚○○
上四人共同
選任辯護人  魏辰州律師
            余道明律師
被      告  丑○○
            卯○○原名陳文順.
            午○○
            申○○
上四人共同
選任辯護人  魏辰州律師
上列被告因妨害自由等案件，經檢察官提起公訴（93年度偵字第
2790號），本院判決如下：
    主  文
子○○傷害人之身體，處拘役伍拾日，如易科罰金，以參佰元折
算壹日。又共同以脅迫之非法方法，剝奪人之行動自由，處有期
徒刑伍月，如易科罰金，以參佰元折算壹日。
寅○○，戊○○共同以脅迫之非法方法，剝奪人之行動自由，各
處有期徒刑肆月，如易科罰金，均以參佰元折算壹日。
辛○○、乙○○、丙○、丁○○、庚○○、丑○○、卯○○、午
○○、申○○均無罪。
    事  實
一、子○○、寅○○等人與巳○○夙有因投資失利所生之債務糾
    紛。子○○等人屢屢要求巳○○償還債務，皆因巳○○多方
    避債而不能如願。嗣於民國93年12月22日上午10時許，巳○○偶在花蓮市○○路地○道百事網咖店出現，遭子○○發覺
    ，子○○見機不可失，乃上前要求巳○○償債，詎巳○○見
    狀即欲擺脫，並無解決債務誠意，子○○一時怒起即上前追
    打巳○○，致巳○○受有鼻樑瘀傷、牙齒流血及兩膝破皮等
    傷害。
二、上揭子○○與巳○○之肢體衝突，經路人發現報警，旋經花
    蓮縣警察局花蓮分局豐川派出所警員陳瑞宏（起訴書誤植為
    陳瑞明）獲報趕往現場處理，陳瑞宏除抄錄子○○、巳○○
    之年籍資料外，並要求子○○、巳○○與其返回豐川派出所
    。巳○○先由陳瑞宏以警車載回所中，子○○之友人戊○○
    、寅○○等人陸續聞知巳○○下落後，即群聚至該派出所外
    ，戊○○並進入所內圍事，居間要求巳○○還錢，並嗆聲表
    示如果不處理，將會通知宜蘭那邊通通過來；巳○○亦央來
    綽號「豬血」之癸○○等人從中斡旋，迨至同日下午 2時許
    ，雙方仍意見不一，爭執不下，巳○○與子○○等一行人即
    先後離去派出所，約定轉往花蓮市○○○路橘色群島泡沫紅
    茶店中庭（屬公共場合），繼續談判還債事宜，但仍不得要
    領。
三、子○○、寅○○、戊○○見巳○○對於如何還債乙節，迄無
    具體之承諾，甚至一味推拖，竟基於共同妨害自由之犯意連
    絡，於同日下午 3時許，以債務未解決前不得離開，否則會
    有麻煩等語果脅及利用人多勢眾之壓力迫使巳○○心裡遭受
    強制而未敢逕自離去，嗣即由子○○及寅○○將之攜往戊○○位於花蓮市○○街57巷7弄18之1住處軟禁，繼續逼令巳○○限期提出償債方案，否則就不用還了（亦即屆期未還恐有
    不測）。其間子○○、寅○○、戊○○更利用宜蘭、花蓮地
    區親友即辛○○、乙○○、丙○、丁○○、庚○○、丑○○
    、卯○○（原名陳文順）、午○○、申○○等人前來吳家關
    心債務或適巧前來花蓮旅遊順道造訪或前來泡茶聊天玩牌之
    機會（後詳）所形成多人聚集之假象，迫使巳○○因人多勢
    眾而不敢離開現場，進而達到剝奪巳○○人身自由之目的。
    巳○○迫於當時局勢，只得以寅○○提供之0000000000號電
    話向其在大陸廣東地區之父親辰○○求援，誇大稱其遭人擄
    走，情勢緊急，要求其父親先代償款新台幣（下同）250 萬
    元，始能回復人身自由。辰○○聞訊後驚覺事態嚴重，乃於
    93年12月23日11時43分許向內政部警政署報案，經警方多方
    追查，花蓮地區警方承辦人員未○○等人接獲上級指示，以
    人質安全第一為考量下，多方與子○○等人周旋協商。嗣於
    93年12月24日下午16時10分許，警方見時機成熟，乃衝入戊○○住處及時救出巳○○，並當場逮捕在場之子○○、寅○○、戊○○及並無犯意聯絡之辛○○、乙○○、丙○、丁○○、庚○○、丑○○、卯○○、午○○、申○○等人。
四、案經巳○○告訴及花蓮縣警察局移送台灣花蓮地方法院檢察
    署檢察官偵查起訴。
    理  由
壹、有罪部分：
一、證據能力部分：
    被告等及其辯護人對於證人即告訴人巳○○於警詢之證述有
    所爭執，不同意引為證據，經按被告以外之人於審判外之言
    詞或書面陳述，除法律有規定者外，不得作為證據；又被告
    以外之人於審判中有因滯留國外或所在不明而無法傳喚或傳
    喚不到之情形者，其於檢察事務官、司法警察官或司法警察
    調查中所為之陳述，經證明具有可信之特別情況，且為證明
    犯罪事實之存否所必要者，得為證據，刑事訴訟法第159 條
    第1項、第159條之3第3款分別定有明文。經查證人巳○○於
    警詢到案指述被害情節後，屢經檢察官及本院多次傳拘均未
    到庭，顯已所在不明；觀諸證人巳○○於警詢中向司法警察
    所為陳述攸關本案被告犯罪事實是否成立，亦為證明被告等
    犯罪事實所必要之直接證據，依法應認具有證據能力，合先
    敘明。
二、認定有罪之理由：
  (一)訊據被告子○○、寅○○及戊○○均矢口否認涉有前揭犯行
    ，被告子○○辯稱：伊並未出手毆打告訴人，告訴人身上的
    傷係拉扯跌倒所造成；伊等亦未拘束告訴人之人身自由，是
    告訴人自己願意隨同前往戊○○家繼續商談清償方案，其間
    告訴人可自由活動，並未遭受任何拘束；是告訴人自己說要
    找其父親幫忙籌錢處理債務云云；被告寅○○辯稱：因告訴
    人經營之期貨公司倒閉且避不見面，致伊所投資之千餘萬元
    都未能取回，伊等均未強押告訴人赴橘色群島泡沫紅茶店及
    戊○○家談判債務，是告訴人後來自行前往吳家續談，並未
    限制其人身自由，其間伊尚提供行動電話讓告訴人與其父親
    聯絡籌錢還款事宜云云；被告戊○○辯稱：當天是寅○○前
    來訴說子○○有遇到告訴人，伊才前往派出所了解，伊與告
    訴人並無債務糾紛，純粹是出於熱心幫忙協調並提供自己住
    處讓其等繼續洽談債務事，未曾限制告訴人之行動自由云云
    。
  (二)經查被告子○○所涉傷害犯行，業據告訴人於警詢中指訴歷
    歷，雖告訴人未前往醫院驗傷，然仍有警方於告訴人獲救時
    ，針對其受傷部位所攝得之照片 6幀（見警卷第154頁至157
    頁）附卷可資佐證，而此照片所顯示者，係告訴人在距離被
    毆時點已有二日餘時間之傷勢，仍可清晰看出受傷情形，雖
    傷勢不重，然衡情已可認係被告子○○因見告訴人並無償債
    誠意且急於擺脫，乃情急生氣出手毆打欲避債離去之告訴人
    所致，是被告子○○此部分之犯罪事實已堪認定，應予依法
    論科。
  (三)而被告子○○、寅○○及戊○○所涉妨害自由部分，亦據告
    訴人於警詢時詳指在卷，參以被告子○○陳稱：告訴人欠伊
    8000餘萬元未還等語；被告寅○○亦稱：伊所投資之1500萬
    元迄今仍未取回等語，因此當其等好不容易始尋獲避債多時
    之告訴人，追討債務唯恐不及，焉有可能輕易令其脫身；雖
    從派出所到橘色群島泡沫紅茶店商談期間，告訴人未受有人
    身自由之拘束，惟此係因其人尚在警轄範圍及公共場合，並
    有友人癸○○出面及癸○○之屬下壬○○、甲○○到場助陣
    ，被告等不得不有所顧忌及收斂，然從證人即豐川派出所警
    員陳瑞宏於偵查中（被告等及辯護人不爭執此部分之證據能
    力）所證及所提出之工作紀錄簿記載（見偵(一)卷第68、69及
    74頁）以觀，顯知告訴人當時身處驚懼惶恐之中且亟欲脫身
    ，更可了解在告訴人未能提出有效解決債務方案前，被告等
    絕無可能讓其輕易離去，而戊○○於到達派出所後並對告訴
    人嗆聲表示：如果不處理，將會通知宜蘭那邊通通過來（此
    亦據證人陳瑞宏證述在卷，見偵(一)卷第68頁反面），嗣並進
    一步提供其住所作為限制告訴人自由，逼令限期償債之處所
    ，在在顯示被告戊○○並非單純局外人角色。其等於離開橘
    色群島泡沫紅茶店之後，一方面以言詞果脅，讓告訴人未敢
    任意離去，乃隨其等前往吳家再繼續談判籌款還債事宜，更
    利用其後前來關心債務或順道造訪之親友多人所形成眾人齊
    聚之現象，使告訴人因恐如未處理恐遭不測之心裡強制作用
    ，迫令告訴人不敢離去，進而達到剝奪其行動自由之目的，
    被告寅○○更經被告子○○授意提供自己之行動電話，要求
    告訴人積極尋找親友籌款清償債務，嗣並與告訴人之父親辰
    ○○洽談還款金額、方式及時間，且查告訴人於獲救前，已
    待在吳家有49小時之久，若其行動自由未受強制、未受剝奪
    ，何以不相機尋求脫身？凡此已足說明被告三人具有妨害自
    由之共同犯意聯絡。此外，並有現場照片多幀、現場簡圖乙
    紙、內政部警政署受理辰○○之電話報案紀錄表乙份、0000
    000000號電話之通聯紀錄（見警卷第118頁至127頁）、警員
    陳瑞宏之勤務手冊影本乙紙，花蓮市網路地圖4張及0000000
    000 號電話於93年12月24日通訊監察譯文紀錄（其中確有顯
    示告訴人與其父辰○○連繫如何為其代償金錢之對話）乙份
    附卷可參。被告三人所為未限制告訴人行動自由之辯解，即
    非真實可採。此部分事證亦臻明確，其等妨害自由犯行已堪
    認定，自應依法論科。
三、核被告子○○所為，係犯刑法第277條第 1項傷害罪、第302
    條第 1項以脅迫之非法方法，剝奪人之行動自由罪。被告寅
    ○○、戊○○所為，係犯同法第302條第1項之以脅迫之非法
    方法，剝奪人之行動自由罪。被告子○○、寅○○及戊○○
    三人間就上開妨害自由罪，均有犯意聯絡及行為分擔，皆應
    論以共同正犯。再被告三人既共同涉有妨害自由之犯行，而
    其等所涉強制犯行本與妨害自由犯行出於同一之目的，且在
    其行為階段當中，是依實務之見解，上開強制犯行自應為所
    犯妨害自由罪名所吸收，不另論罪，公訴人認被告三人尚應
    成立強制罪，不無誤會，併此敘明。又其三人利用前來關心
    債務或順道造訪之宜蘭、花蓮親友多人所形成眾人齊聚之現
    象，迫使告訴人心裡產生強制作用而未敢任意離去，以達剝
    奪告訴人行動自由之目的，應屬間接正犯。又被告子○○所
    涉上開二罪，行為互殊，犯意各別，應予分論併罰。爰審酌
    被告三人之前科素行，犯罪動機、目的及手段、涉案之程度
    ，被告子○○因見告訴人急於擺脫，毫無償債誠意，始情急
    生氣出手毆打告訴人，所幸告訴人受傷程度輕微，及其等因
    遭積欠鉅款，久久未能獲償，告訴人處理態度亦不積極，一
    味推拖，因而出此妨害自由下策，冀能取回部分債權，雖為
    法所不容，然仍情有可原，並斟酌告訴人所受損害之程度及
    被告三人犯後仍矢口否認犯行，未見悔意等一切情狀，各量
    處如主文所示之刑，並諭知易科罰金之折算標準，以資懲儆
    。
貳、無罪部分：
一、公訴意旨另認：被告辛○○、乙○○、丙○、丁○○、庚○○、丑○○、卯○○、午○○、申○○等人，與前揭被告子
    ○○、寅○○、戊○○三人，亦有妨害自由、強制之犯意連
    絡，於受被告子○○等人電話通知後，先後來到被告戊○○
    位於花蓮市○○街57巷7弄18之1住處會商索債方案。告訴人
    因被告子○○等人多勢眾，無法順利離開現場，故迫於當時
    局勢，只得以被告寅○○提供之0000000000號電話，向其在
    大陸地區之父親辰○○求援，並稱其係遭人擄走，要求其父
    親先代償款250 萬元，始能回復人身自由。辰○○聞訊後驚
    覺事態嚴重，乃於93年12月23日11時43分許，向內政部警政
    署報案，經警方多方追查，花蓮地區警方承辦人員未○○等
    人接獲上級指示，以人質安全第一為考量下，多方與被告子
    ○○等人周旋協商。嗣於93年12月24日下午16時10分許，警
    方見時機已成熟，乃衝入被告戊○○住處，及時救出告訴人
    ，並當場逮捕在場之被告子○○、寅○○、戊○○（此三人
    部分前已論罪）、辛○○、乙○○、丙○、丁○○、庚○○
    、丑○○、卯○○、午○○、申○○等人，因認其等亦共同
    涉犯刑法第302條第1項、第304條之罪嫌。
二、按犯罪事實應依證據認定之，無證據不得認定其犯罪事實；
    又不能證明被告犯罪者，應諭知無罪之判決，刑事訴訟法第
    154條第2項、第301條第1項前段分別定有明文。次按事實之
    認定，應憑證據，如未能發現相當證據，或證據不足以證明
    ，自不能以推測或擬制之方法，以為裁判基礎（最高法院40
    年台上字第86號判例意旨參照）。又按認定犯罪事實所憑之
    證據，無論直接或間接證據，其為訴訟上之證明，須達於通
    常一般之人均不致有所懷疑，而得確信其為真實之程度者，
    始得據為有罪之認定，倘其證明尚未達到此一程度，而有合
    理之懷疑存在時，尚難為有罪之認定基礎（最高法院76年臺
    上字第4986號著有判例可資參照）。
三、本件公訴人認被告辛○○、乙○○、丙○、丁○○、庚○○
    、丑○○、卯○○、午○○、申○○九人涉有上述犯行，無
    非係以告訴人於警詢時之供述、證人未○○於偵查中之證述
    及顯示其九人均在屋內之現場照片等為其論罪之依據。
四、訊據上開被告九人均堅決否認與同案被告子○○、寅○○及
    戊○○共犯起訴書所指之妨害自由等犯行，被告辛○○辯稱
    ：「（94年12月）22日下午1、2點左右，子○○打電話給我
    說有找到巳○○，我就在23日下午 4點多才到花蓮戊○○家
    ，之前我與戊○○有見過1、2次面，但不熟，之前我也有去
    過戊○○家 1次，所以我知道他家在哪裡，我到戊○○家後
    ，有見到巳○○，巳○○安撫我說叫我不要擔心，我投資的
    錢他會還我，並說他爸爸已經找朋友出面要處理，要我們安
    心在那邊等，到時候再到律師事務所處理，我認為他有誠意
    ，所以就在那邊等，當天晚上我是住在那魯灣飯店，而巳○○則留在戊○○家，我問他為何不回自己家，他說他花蓮沒
    有家，怎麼回去，他要等他爸爸的朋友來，24日下午我逛完
    街後，約 3點多我又到戊○○家，巳○○跟我講說，他爸爸
    的朋友4點多要來，所以要我們在那邊等，結果4點多警察就
    來了，警察來時，我人是在外面，在這段期間，我們並沒有
    約束巳○○的自由，甚至我們認為他住戊○○家也不方便，
    但他說要在那邊等他爸爸的朋友來處理，本案的被告我只認
    識子○○、寅○○、乙○○、戊○○，其他的人我都不熟」
    等語；被告乙○○辯稱：「警察來時，我只是剛好到戊○○
    他家找他泡茶，之前幾天都沒有去他家，我在花蓮有租 1間
    房子，那段期間，房子正在整理，當天（24日）我是整理完
    房子到下午 3點多時，才去戊○○家找他泡茶，泡完茶後，
    我到門外抽煙，結果就被警察趕進去戊○○家，還被移送法
    辦，我感到莫名其妙。」等語；被告丙○辯稱：我在23日與
    丁○○共4人坐飛機從台北到花蓮玩，打算24日搭下午4點40
    分的火車回宜蘭，23日我是住在那魯灣飯店，因為有空檔，
    所以去找朋友戊○○，我是24日下午 3點多到戊○○家，我
    每次到花蓮玩都會到戊○○家找他，我到他家時，看到有很
    多人在他家，我就和我哥哥（丁○○）在戊○○家外面等，
    因為跟我們來玩的 1個朋友（即指王靜琦）還在洗頭，後來
    警察就來了，我對他們之間的債務糾葛並不瞭解，也沒有參
    與。」等語；被告丁○○辯稱：「我只是與我弟弟丙○到花
    蓮玩，而且這是我第一次到花蓮，就碰到這種事情，真是冤
    枉，而且當時我人是在馬路邊，並非在戊○○家屋內，我跟
    戊○○並不熟，之前也沒有見過面，我只有認識寅○○，因
    我們是住同里，我與其他的被告都不認識，23日晚上我是住
    青葉飯店。」等語；被告庚○○辯稱：「我本來是要到台東
    玩，當天（23日）提早到花蓮，下午 3點左右到戊○○家找
    乙○○，沒有找到，並不是因為有人通知我去那邊幫忙處理
    事情，我是到了戊○○家後，聽他們在聊，才知道他們之間
    有債務關係，當天晚上因為我有喝酒，所以就睡在我自己的
    車上。第 2天我要離開花蓮，所以去戊○○家跟寅○○打招
    呼，去了一下警察就來了。」等語；被告丑○○：「我當天
    是與陳文順（改名卯○○）、午○○從宜蘭開車下來花蓮玩
    ，是陳文順開的車，因我們很早就認識戊○○，我們到花蓮
    因已經是23日凌晨，所以找戊○○幫我們找飯店，戊○○就
    約我們到他家去，我們就到他家，泡了一下茶後，戊○○帶
    我們去喝酒，喝完後，他就幫我們訂飯店，讓我們投宿在那
    魯灣飯店，23日中午過後，我們 3人在花蓮逛街、買衣服，
    下午就到瑞穗洗溫泉，剛好溫泉飯店休息，我們沒有洗就回
    花蓮，我們回到花蓮已經是23日晚上11、12點了，所以就直
    接回到那魯灣飯店休息，24日中午要退房時，我們打電話給
    戊○○說我們要回去了，戊○○說要請我們去吃飯，我們就
    到他家，因我之前已經吃過了，所以我就沒有與他們出去吃
    ，戊○○是與午○○、陳文順出去吃飯，他們出去時，我就
    在戊○○家休息，之後戊○○說下午 5點要載他女兒去搭飛
    機，在這段空檔期間，我們就留在他家陪他玩大老二，後來
    就有一堆人被趕進戊○○家，接著警察就開始照相，我與巳
    ○○並不認識，與他也沒有債務糾紛，我們到戊○○家時，
    有看到子○○、寅○○與被害人在那邊談事情，但因為我們
    只是來玩，跟他們沒有關係，所以並沒有理會他們。」等語
    ；被告卯○○辯稱：「我只是單純與丑○○他們來花蓮玩，
    行程與丑○○相同，不知何事就被抓去關。」等語；被告午
    ○○辯稱：「我的情形和丑○○一樣，我原本就認識戊○○
    ，子○○之前我有看過，其他人及被害人我都不認識。」等
    語；被告申○○：「我只是自己來花蓮找戊○○玩，我剛到
    他家門口就被抓了，我是24日下午才到花蓮，之前幾天並沒
    有去過他家，在場的同案被告，我只認識戊○○、寅○○、
    丑○○，其他的我都不認識，寅○○是我妹婿。」等語。
五、經將上述被告九人所辯渠等來到花蓮之時間，與同案被告戊○○於偵、審中所述有關渠等來到伊家之時點加以比對，及
    其曾於豐川派出所向告訴人嗆聲表示如果不處理，將會通知
    宜蘭那邊通通過來之情詞以觀，固可了解其中若干被告係受
    到通知始抵花蓮戊○○家找告訴人索債或前來關心，然查渠
    等除被告辛○○外，餘與告訴人多無債務糾紛，且來訪當時
    告訴人已遭脅迫而未敢私自離去，甚已照被告寅○○等人之
    指示與其父聯繫籌款清償債務事宜，只不過渠等之先後到場
    ，適巧予被告子○○等三人可資利用形成眾人齊聚之現象，
    加強告訴人心裡受強制之影響，迫令其必須進一步提出有效
    債務清償方案，甚至先籌出 250萬元以清償部分債款，否則
    即須擔心果真遭到不測。然尚不能憑此即認此九人與被告子
    ○○等三人有犯意聯絡，甚者，渠等均有自己之行程，僅偶
    而前往戊○○住處打招呼或短暫留待吳家泡茶、聊天或打牌
    ，晚上均未留宿在吳家，而係外宿那魯灣飯店、青葉飯店或
    自己車上，亦未負責看守告訴人，限制其行動自由，參以被
    告丁○○更僅陪同其弟丙○及其他 2位女性友人，自台北搭
    機前來花蓮遊玩，被告申○○甚且遲至24日下午 3時多始來
    到現場，況互稽被告多人歷來之供詞，可知查獲當時多人均
    在門外，並未有看守告訴人及迫令告訴人還錢之舉，實無從
    徒憑告訴人於警詢時之片段不利指訴、證人未○○於審理中
    所為當時被告十二人均在屋內之證述及故將全部被告叫入吳
    家客廳與告訴人同處一室，事後特意拍攝之現場照片所示在
    場情形，即遽令其等擔負妨害自由或強制刑責。
六、再從本院於94年11月 1日所履勘之橘色群島泡沫紅茶店監視
    錄影光碟中所顯示影像內容以觀，雖有兩方人馬多人先後抵
    達該處分坐二桌協調，惟斯時除見到告訴人、癸○○、壬○○及本案被告子○○、戊○○、寅○○曾出現於畫面外，尚
    未見及其餘被告身影（見本院卷(一)第242 頁）。又此被告九
    人雖或與被告子○○、戊○○或與寅○○熟識，然均各有原
    因前往被告戊○○住處，未必與前揭被告三人有相同之目的
    。縱認被告辛○○係於接獲被告子○○通知後，始趕往被告
    戊○○家中瞭解狀況及要求告訴人還錢，惟欠債還錢本屬天
    經地義，要求告訴人清償債務亦屬其正當權利之行使，苟未
    涉及不法，自不能以其於查獲當時在場，即認其與前揭三被
    告有共同妨害告訴人自由或強制之犯行，況被告辛○○係翌
    日（即23日）下午抵達吳家向告訴人求償未果後便暫行離去
    ，迨24日下午始又前往吳家查探究竟，未曾對告訴人施以任
    何強制之手段，如何能認其有公訴意旨所指之強制及妨害自
    由犯行。至被告丑○○、卯○○及午○○三人亦係前來花蓮
    遊玩，順道前往戊○○家造訪，與告訴人亦無任何瓜葛，亦
    未有何限制告訴人人身自由之舉，如何能認已涉共同妨害自
    由或強制罪名。此外，公訴人並無其他積極證據可證明此九
    人有與被告子○○、寅○○及戊○○曾共謀上開犯行之犯意
    聯絡，是其九人所辯尚堪採信。
七、綜上所陳，此被告九人均未若被告子○○、寅○○及戊○○
    已對告訴人施加脅迫手段，積極迫令告訴人籌款償債，否則
    不得離去，而有長達49小時拘束其行動自由之行為，尚不得
    僅因於警方查獲時在場，遽認渠等有共同犯意。本件依卷內
    事證並無足夠之證據，使本院確信被告辛○○等人有公訴人
    所指之前揭犯行，因認為此部分尚無積極證據證明渠等犯罪
    ，爰應為被告辛○○、乙○○、丙○、丁○○、庚○○、丑
    ○○、卯○○、午○○、申○○九人無罪之諭知，以免冤抑
    。
八、被告丁○○於最後審判期日經本院合法傳喚，無正當理由未
    到庭，查其既應受無罪判決，爰不待其到庭陳述逕行判決。
據上論斷，應依刑事訴訟法第299條第1項前段、第301條第1項、
第306條，刑法第28條、第277條第1項、第302條第 1項、第41條
第1項前段，罰金罰鍰提高標準條例第1條前段、第 2條，判決如
主文。
本案經檢察官己○○到庭執行職務。
中    華    民    國    95    年    6     月    16    日
                        臺灣花蓮地方法院刑事第一庭
                            審判長法官  張  健  河
                                  法官  李  世  華
                                  法官  吳  韻  馨
上列正本證明與原本無異。
如對本判決不服，應於送達後10日內，向本院提出上訴狀（應抄
附繕本）告訴人或被害人如對於本判決不服者，應具備理由請求
檢察官上訴，其上訴期間之計算係以檢察官收受判決正本之日期
為準。
                                 書記官
中    華    民    國    95    年    6     月    19    日
附錄本判決論罪之法律條文：
中華民國刑法第277條：
傷害人之身體或健康者，處三年以下有期徒刑、拘役或一千元以
下罰金。
犯前項之罪因而致人於死者，處無期徒刑或七年以上有期徒刑；
致重傷者，處三年以上十年以下有期徒刑。
中華民國刑法第302條：
私行拘禁或以其他非法方法，剝奪人之行動自由者，處五年以下
有期徒刑、拘役或三百元以下罰金。
因而致人於死者，處無期徒刑或七年以上有期徒刑，致重傷者，
處三年以上十年以下有期徒刑。
第一項之未遂犯罰之。


司法院資訊處製作；財團法人民間司法改革基金會備份。
